---
title: "DU2"
author: "Filip Děchtěrenko"
date: "15 dubna 2019"
output: html_document
---

```{r setup, include=FALSE}
knitr::opts_chunk$set(echo = TRUE)
library(tidyverse)

if(!require(pander)) {install.packages("pander")}

source("https://raw.githubusercontent.com/fidadoma/psychophysics_course_SDT/12d6db71cbe5dbda9e1d6bc8c4b19ee59ee6a1ff/utils.R")
```

## R Markdown

Stáhněte si data z https://figshare.com/articles/Mammogram_and_Face_Data/5248513. Jde o data za článku https://www.ncbi.nlm.nih.gov/pmc/articles/PMC6092273/

V Rku můžeme stahovat přímo z webu. 

```{r download data, message = F}
df <- read_csv("https://ndownloader.figshare.com/files/8973241")

df %>% head() 

```

Data jsou kódovány následovně:

* pro snímky mamografů
    * response = 0 - normální
    * response = 1 - abnormální
  
* pro snímky obličejů
    * response = 0 - neutrální výraz
    * response = 1 - šťastný výraz


# Výběr dat

Vyberte si jen participanta s username = 4

```{r select subject 4}

```

# Kontigenční tabulky

Pro každou kombinaci snímků a orientace (2x2 možnosti) spo4ítejte kontingenční tabulku s počty hitů, missů, FA a CR. Můžete využít příkazu `xtabs()` či dplyr syntax. Hity a FA si uložte jako vektor do proměnných `Hs` a `FAs`. Proměnné ve vektoru jsou v pořadí mamografy-normální, mamografy-invertované, tváře-normální, tváře-invertované. 

```{r contingency tables}

```

# Senzitivita

Spočítejte d' pro jednotlivé podmínky. Můžete použít funkci `compute_dprime(H,FA)`. funkce funguje i vektorově, tedy můžete zavolat příkaz `compute_dprime(c(H1,H2),c(FA1,FA2))`, kde H1/H2 a FA1/FA2 jsou Hity a FA pro dvě podmínky.

```{r dprime}

```

# Bias

Spočítejte c a c' pro pro jednotlivé podmínky. Můžete použít funkci `compute_bias(H,FA, type = XX)`, kde type je jedna z možností "C", "C_rel","lnB"

```{r bias}

```

# Vizualizace

Na základě analýz a následujícího grafu vysvětlete rozdíl ve výkonu.

```{r visualization}

df_plot <- tibble(H = Hs, FA = FAs, type1 = c("mamograf","mamograf","fotografie","fotografie"), type2 = c("normal","inverted","normal","inverted"))

df_plot %>% plot_normal_ROC_forDU()
```