---
title: "SDT ukazka"
author: "Filip Děchtěrenko"
date: '`r format(Sys.time(), "%d %B, %Y")`'
output: html_document
---

```{r setup, include=FALSE, message=F, warning=F}
knitr::opts_chunk$set(echo = TRUE)

if(!require(pander)) {install.packages("pander")}

set.seed(123)

library(tidyverse)
source("utils.R")
```

## Data

3 pokusné osoby vidí videonahrávky, na kterých je vždy 1 člověk a říká o sobě 1 fakt. Úkolem je rozhodnout, zda je daný fakt Pravda nebo Lež. Celkem bylo použito 100 nahrávek, z toho 50 byla předvybráno jako Pravda a 50 jako Lež.

Participanti byli měřeni ve dvou podmínkách:

* střízliví 
* po dvou panácích 

Každá osoba tedy byla měřena 2x ve dvou různých měřeních, pořadí bylo randomizováno

```{r data}

df <- create_data()

df %>% head() %>% pander::pander(caption = "Ukazka dat")

```

Podíváme-li se na to skrz správné odpovědi

```{r pc}
df <- df %>% 
  mutate(correct= (((statement == "truth") & (answer == "I believe")) | ((statement == "lie") & (answer == "Do not believe")))) 

df %>% 
  group_by(subject_id, condition) %>% 
  summarize(pc = mean(correct))

```

Data pro SDT analýzu nás typicky zajímají v tabulkové podobě. V rku to můžeme získat příkazem `table` nebo příkazem `xtabs`. Pro výpis hezký tabulek používáme balíček pander.

```{r print nice tables}
xtabs( ~ subject_id + condition + statement + answer, df) %>% pander::pander()
```

# První participant

Nejprve vybereme pouze data pro prvního participanta

```{r select frist participant}

df1 <- df %>% filter(subject_id == 1)

```

Spočítáme hity a false alarmy pro obě podmínky

```{r table}

df1_sober <- df1 %>% filter(condition == "sober")
df1_drunk <- df1 %>% filter(condition == "drunk")

df1_sober %>% xtabs(~answer+statement,.)
```

Pokud to chceme v procentech, můžeme použít funkci `prop.table(tabulka, margin = 2)`, kde tabulka ja daná kontingenční tabulka a margin = 2 značí, že jde o sloupcové poměry.

```{r prop table}
tb1_sober <- df1_sober %>% xtabs(~answer+statement,.) %>% prop.table(margin = 2)
tb1_sober

```

Z tabulky je tedy vidět, že H = `r tb1_sober[1,1]` a FA = `r tb1_sober[1,2]`. Tabulku můžeme indexovat pomocí závorek `[,]`, přičemž první parametr značí řádky a druhý sloupce. Příkaz `tb1_sober[2,2]` tedy vybírá Correct rejections.


Pro výpočet d' využijeme rovnice `d' = z(H) - z(FA)`, kde pro z-transformaci v R použijeme příkaz `qnorm()`
```{r dprime sober}
d <- qnorm(tb1_sober[1,1]) - qnorm(tb1_sober[1,2])
```

Senzitivita v střízlivém případě je tedy d' = `r d %>% round(2)`.

Pro výpočet biasu použijeme vzoreček `c = `-$\frac{1}{2} (z(H) + z(FA))$

```{r bias sober}
bias <- -0.5*(qnorm(tb1_sober[1,1]) + qnorm(tb1_sober[1,2]))

```

Bias v střízlivém případě je tedy c = `r bias %>% round(2)`.

Stejně tak můžeme spočítat d' a bias v opilé podmínce

```{r drunk condition participant 1}
tb1_drunk <- df1_drunk %>% xtabs(~answer+statement,.) %>% prop.table(margin = 2)
d_drunk <- qnorm(tb1_drunk[1,1]) - qnorm(tb1_drunk[1,2])
bias_drunk <- -0.5*(qnorm(tb1_drunk[1,1]) + qnorm(tb1_drunk[1,2]))

```

V podmínce opilosti je tedy d'= `r d_drunk %>% round(2)` a bias=`r bias_drunk %>% round(2)`. Co to zanamená?

```{r plot ROC}
df_plot_subj1 <- tibble(H = c(tb1_sober[1,1],tb1_drunk[1,1]), FA = c(tb1_sober[1,2],tb1_drunk[1,2]), label = c("P1_sober", "P1_drunk"))
plot_normal_ROC(df_plot_subj1)
```

# Druhý participant

stejnou analýzu můžeme spočítat i pro druhého participanta

```{r second participant}
df2_sober <- df %>% filter(subject_id == 2, condition == "sober")
df2_drunk <- df %>% filter(subject_id == 2, condition == "drunk")
tb2_sober <- df2_sober %>% xtabs(~answer+statement,.) %>% prop.table(margin = 2)
tb2_drunk <- df2_drunk %>% xtabs(~answer+statement,.) %>% prop.table(margin = 2)

subj2_sober_dprime <- qnorm(tb2_sober[1,1]) - qnorm(tb2_sober[1,2])
subj2_drunk_dprime <- qnorm(tb2_drunk[1,1]) - qnorm(tb2_drunk[1,2])

subj2_sober_bias   <- -0.5*(qnorm(tb2_sober[1,1]) + qnorm(tb2_sober[1,2]))
subj2_drunk_bias   <- -0.5*(qnorm(tb2_drunk[1,1]) + qnorm(tb2_drunk[1,2]))
```

Druhý participant má tedy ve střízlivé podmíce d' = `r abs(subj2_sober_dprime) %>% round(2)`, c = `r subj2_sober_bias %>% round(2)` a v opilé podmínce d' = `r abs(subj2_drunk_dprime) %>% round(2)` a c = `r subj2_drunk_bias %>% round(2)`.

A graficky

```{r}
df_plot_subj2 <- tibble(H = c(tb2_sober[1,1],tb2_drunk[1,1]), FA = c(tb2_sober[1,2],tb2_drunk[1,2]), label = c("P2_sober", "P2_drunk"))
plot_normal_ROC(df_plot_subj2)
```

# Třetí participant

```{r third participant}
df3_sober <- df %>% filter(subject_id == 3, condition == "sober")
df3_drunk <- df %>% filter(subject_id == 3, condition == "drunk")
tb3_sober <- df3_sober %>% xtabs(~answer+statement,.) %>% prop.table(margin = 2)
tb3_drunk <- df3_drunk %>% xtabs(~answer+statement,.) %>% prop.table(margin = 2)

subj3_sober_dprime <- qnorm(tb3_sober[1,1]) - qnorm(tb3_sober[1,2])
subj3_drunk_dprime <- qnorm(tb3_drunk[1,1]) - qnorm(tb3_drunk[1,2])

subj3_sober_bias   <- -0.5*(qnorm(tb3_sober[1,1]) + qnorm(tb3_sober[1,2]))
subj3_drunk_bias   <- -0.5*(qnorm(tb3_drunk[1,1]) + qnorm(tb3_drunk[1,2]))
```

Třetí participant má tedy ve střízlivé podmíce d' = `r abs(subj3_sober_dprime) %>% round(2)`, c = `r subj3_sober_bias %>% round(2)` a v opilé podmínce d' = `r abs(subj3_drunk_dprime) %>% round(2)` a c = `r subj3_drunk_bias %>% round(2)`.

A graficky

```{r}
df_plot_subj3 <- tibble(H = c(tb3_sober[1,1],tb3_drunk[1,1]), FA = c(tb3_sober[1,2],tb3_drunk[1,2]), label = c("P3_sober", "P3_drunk")) 

plot_normal_ROC(df_plot_subj3)
```

# Všichni tři dohormady

Můžeme je zobrazit i všechny dohromady (funkce `plot_normal_ROC` není pro tyto účely úplně vhodná)

```{r all together}
rbind(df_plot_subj1, df_plot_subj2, df_plot_subj3) %>% plot_normal_ROC()
```

# Výpočet pomocí dplyru

Zatím jsme to počítali ručně, pomocí dplyru se to dá velmi zjednodušit

```{r}
df_HFA <- df %>% 
  group_by(subject_id, condition) %>% 
  summarize(H = sum(statement == "truth" & answer == "I believe") / sum(statement == "truth"),
            FA = sum(statement == "lie" & answer == "I believe") / sum(statement == "lie")) 

df_HFA %>% pander::pander(digits = 2)
```

A můžeme jít ještě dál. Použijeme připravené funkce `compute_dprime` a `compute_bias`. Pro výpočet biasu můžeme specifikovat, který typ biasu nás zajímá pomocí parametru type. Možnosti jsou "C","C_rel" a "lnB"

```{r}
df_HFA %>% 
  mutate(d_prime = compute_dprime(H,FA),
         c = compute_bias(H,FA, type = "C"),
         c_rel = compute_bias(H,FA, type = "C_rel"),
         lnBeta = compute_bias(H,FA, type = "lnB")) %>% pander::pander(digits = 2)
```

# V případě 2AFC

U AFC úloh je lehčí odpovídat

```{r}
df_HFA %>% 
  mutate(d_prime = compute_dprime(H,FA),
         d_prime_2afc = d_prime*sqrt(2))
           
```

# Převod pc na d'

V případě nulového biasu můžeme převádět na procento správné odpovědi (d' = 2z(p(c))). V našem případě máme pc

```{r pc and d}
df %>% 
  group_by(subject_id, condition) %>% 
  summarize(pc = mean(correct))

```
 
 Tedy příslušné d'
```{r} 
 df %>% 
  group_by(subject_id, condition) %>% 
  summarize(pc = mean(correct), .groups = "drop") %>% 
  mutate(d_prime_pc = 2*qnorm(pc))
```

# Korekce na hádání

Někdy budeme chtít použít jen korekci na hádání (q = (H-F)/(1-F))

```{r}
 df_HFA %>% 
  group_by(subject_id, condition) %>% 
  mutate(q = (H-F)/(1-F))
```
